【裁判字號】    88,訴,294
【裁判日期】    890317
【裁判案由】    詐欺等
【裁判全文】
臺灣宜蘭地方法院刑事判決                          八十八年度訴字第二九四號
    公  訴  人  臺灣宜蘭地方法院檢察署檢察官
    被      告  丙○○
    被      告  乙○○
右列被告因竊盜等案件，經檢察官提起公訴 (八十八年度偵字第三二０六、三九一一
、三九三一號），及移送併案（八十八年偵字第四０八五、二八０四號、八十九年偵
字第一九號）及本院判決如左：
    主  文
乙○○、丙○○共同連續竊盜，均累犯，各處有期徒刑壹年肆月。
乙○○竊取車號ＧＹＤ─二七二號機車所用自備鑰匙壹支沒收。
    事  實
一、丙○○與乙○○為兄弟，丙○○於民國（下同）八十七年間，因竊盜案，經判處
    有期徒刑七月確定，八十七年十二月一日執行完畢，乙○○於八十七年間，因竊
    盜案，經判處有期徒刑七月確定，於八十七年十二月十六日執行完畢。二人共同
    意圖為自己不法之所有，基於概括犯意，共同（一）於八十八年八月八日晚上七
    時許，在羅東鎮○○路六號前，見甲○將機車停於路旁，皮包（內有身分證、駕
    照、健保卡、行照、郵局提款卡、台灣企銀提款卡、林士凱泛亞銀行信用卡、林
    志哲身分證、健保卡、現金新台幣四千元）置於置物欄內，即下手竊取。得手後
    ，由丙○○於同日下午八時二十分及二十七分，二次持上開竊來之郵局提款卡至
    羅東鎮農會民權分部設置之自動提款機，各盜領新台幣（下同）一千元；乙○○
    於同日晚上八時三十分許，持甲○之台灣企銀提款卡在同處提款，因密碼錯誤而
    未領得；嗣其等取出皮包內現金四千元，再將皮包及其內物品棄置於羅東中正紀
    念堂旁之水溝內。（二）於八十八年十月八日凌晨一時許，在宜蘭縣羅東鎮○○
    路一五二號信通計程車行前，竊取辛○○所有之發電機一台，得手後出售於友人
    。
二、乙○○另意圖為自己不法之所有，基於上開竊盜之概括犯意，（一）於八十八年
    九月二十四日晚上十一時許，在宜蘭縣羅東鎮○○路一六七號前，見庚○○所有
    之ＳＤＰ─００八號機車停放該處，鑰匙置於座墊上，即以鑰匙發動竊取得手，
    並將之騎乘至員山鄉變電所旁，將該車之外殼、前輪、座墊及儀錶板拆除，裝至
    其所有之ＱＸＨ─五０二號機車上。（二）復於八十八年十月十二日五時許，在
    宜蘭縣羅東鎮博愛醫院前，以自備鑰匙竊取停放該處之車號ＧＹＤ─二七二號機
    車，得手後供己代步用。（三）再於八十八年九月二十六日與綽號「陳仔」之成
    年男子，共同在停放於宜蘭縣五結鄉○○路○段一八二號前之ＸＸ─０五０號遊
    覽車內行竊，由「陳仔」進入遊覽車內竊得電視遙控器一支、錄影機一台、十吋
    彩色電視機一台，由其負責把風及將陳仔竊得之物品置於其所有之ＲＥＯ─六七
    一號機車上，當場為己○○發現，二人即將機車及竊得之物棄置現場而逃逸。
三、丙○○另意圖為自己不法之所有，基於上開竊盜之概括犯意，（一）於八十八年
    十二月三十日十四時三十分許，在宜蘭縣冬山鄉○○路梨子園工寮內竊取固定砂
    輪機一台、大哥大充電器一個。上開竊得之固定砂輪機賣給林言峻一千元，大哥
    大充電器送給林言峻。（二）於同日二十三時許，在同鄉○○路○段一四０號前
    竊取高速切斷機一台。（三）於八十八年十二月三十一日十五時四十五分許，又
    到上開（一）之梨子園工寮竊取平面砂輪機一台、釘箱機一台、釘箱針二盒及現
    金七千五百元，當場為附近民眾發現圍捕，上開所竊得之物，乃沿路棄置。
四、案經宜蘭縣警察局羅東分局移送臺灣宜蘭地方法院檢察署檢察官偵查起訴及移送
    併辦。
    理  由
一、訊據被告丙○○、乙○○對於右揭事實，除乙○○否認竊取事實欄二之事實，辯
    稱：伊未偷庚○○之ＳＤＰ─００八號機車，伊只是檢到外殼、前輪、座墊；又
    遊覽車內之物是伊之朋友陳仔所偷云云外，餘均坦承不諱。惟查：（一）被告二
    人坦承部分，核與被害人甲○、辛○○、丁○○、張雨旺、戊○○等人於警訊供
    述失竊情節相符，並有贓物認領保管單四張附卷及監視錄影帶一捲（辛○○部分
    ）扣案可資佐證，此部分事證已臻明確。（二）被告乙○○否認竊取庚○○之Ｓ
    ＤＰ─００八號機車部分，業據被告乙○○於警訊及檢察官偵查中坦承不諱，核
    與被害人庚○○指述失竊情節及證人邱文芳於警訊中證述情節相符，並有贓物認
    領保管單、車輛失竊查詢報表各一紙附卷可證，被告乙○○於本院審理時翻異前
    情，否認竊盜，辯稱：伊只是檢到外殼、前輪、座墊云云，顯係諉卸之詞，不足
    採信，此部分事證亦明確。（三）被告乙○○否認竊取遊覽車上之電視機等物部
    分，業據被告乙○○於警訊時坦承不諱，核與被害人己○○於警訊時供述失竊情
    節及指認乙○○等情相符，而棄置現場之機車又是乙○○所有，復為被告乙○○
    所坦承，被告乙○○與陳仔係基於共同竊盜之犯意，由陳仔下手行竊，其負責把
    風及裝載贓物之行為，其二人屬共同竊盜，事證已明，被告於本院審理時否認犯
    行，辯稱伊未偷，是陳仔去偷云云，顯為卸責之詞，不足採信。
二、核被告二人竊取他人財物部分，均係犯刑法第三百二十條第一項之罪，被告丙○○二次持甲○郵局提款卡盜領存款部分，係犯同法第三百三十九條之二第一項之
    罪。被告乙○○持台灣企銀提款卡盜領存款，因密碼錯誤而未得逞部分，因刑法
    第三百三十九條之二並無處罰未遂，此部分行為自屬不罰，因與其竊盜部分，有
    牽連關係，爰不另為無罪判決之諭知。又被告二人對於事實欄一之竊盜行為，被
    告乙○○與綽號「陳仔」之成年男子間對於事實欄二（三）之行為間，均有犯意
    聯絡及行為分擔，均應論以共同正犯。被告二人前後多次竊盜及被告丙○○二次
    盜領存款等犯行，均時間緊接，犯罪構成要件相同，均應論以連續犯。被告丙○○所犯事實欄一（一）之竊盜罪與盜領存款之刑法第三百三十九條之二第一項罪
    間，有方法結果之牽連關係，應從一重論以竊盜罪。被告丙○○於八十七年間，
    因竊盜案，經判處有期徒刑七月確定，八十七年十二月一日執行完畢，乙○○於
    八十七年間，因竊盜案，經判處有期徒刑七月確定，於八十七年十二月十六日執
    行完畢，有臺灣高等法院檢察署刑案紀錄簡覆表在卷足憑，二人均於有期徒刑執
    行完畢後五年內，再犯有期徒刑以上之本罪，為累犯，均依法加重其刑。爰審酌
    被告二人犯罪動機、手段、所生之危害及之被告丙○○犯罪後均坦承等一切情狀
    ，量處如主文所示之刑。被告乙○○竊取車號ＧＹＤ─二七二號機車所用自備鑰
    匙係其所有供犯罪所用之物，尚無證據證明已滅失，仍應依法宣告沒收。
三、至公訴人移送併案之被告乙○○夥同阿宏竊取許宏任大哥大部分（八十八年偵字
    第二八０四號卷），尚無證據足資證明，與本案尚無連續犯之裁判上一罪之關係
    ，復未經公訴人起訴，本院自不得加以審判，應移由公訴人另行處理，附此敘明
    。
據上論結，應依刑事訴訟法第二百九十九條第一項前段，刑法第二十八條、第五十六
條、第三百二十條第一項、第三百三十九條之二第一項、第五十五條、第四十七條、
第三十八條第一項第二款、罰金罰鍰提高標準條例第一條前段，判決如主文。
本案經檢察官吳慧蘭到庭執行職務。
中    華    民    國      八十九      年      三      月      十七      日
                                        臺灣宜蘭地方法院刑事庭
                                            法  官  林  美  治
右正本證明與原本無異。
如不服本判決，應於判決送達後十日內向本院提出上訴狀。（應附繕本）
                                            書記官  賴  宜  君
中    華    民    國      八十九      年      三      月      二十      日
附錄本案論罪科刑法條全文
    刑法第三二０第一項
意圖為自己或第三人不法之所有，而竊取他人之動產者，為竊盜罪，處五年以下有期
徒刑、拘役或五百元以下罰金。
    刑法第三三九之二第一項
意圖為自己或第三人不法之所有，以不正方法由自動付款設備取得他人之物者，處三
年以下有期徒刑、拘役或一萬元以下罰金。
以前項方法得財產上不法之利益或使第三人得之者，亦同。


司法院資訊處製作；財團法人民間司法改革基金會備份。
